【裁判字號】    98,審訴,2315
【裁判日期】    980819
【裁判案由】    違反藥事法
【裁判全文】
臺灣高雄地方法院刑事判決            98年度審訴字第2315號
公  訴  人  臺灣高雄地方法院檢察署檢察官
被      告  乙○○
選任辯護人  王進勝律師
            黃淑芬律師
            陶德斌律師
上列被告因違反藥事法案件，經檢察官提起公訴（98年度偵字第
13059 號），被告為認罪之表示，復經檢察官聲請法院改依協商
程序而為判決如下：
    主  文
乙○○犯過失輸入禁藥罪，處有期徒刑捌月。緩刑年，並應向
國庫繳交新臺幣拾伍萬元。扣案之Ragaine 壹盒（貳小罐，驗餘
檢體部分），沒收。
    事  實  及  理  由
一、犯罪事實要旨：
    乙○○為址設高雄市苓雅區○○○路74號1 樓「田華山專業
    原生髮館」之負責人，依其從業經驗及專業知識，原應注意
    其擬向美國加州舊金山Rejuvi Laboratory 股份有限公司所
    申購、俾轉賣予不特定來客之「Rejuv ille Hair Tonic 」
    生髮溶液，可能含有促使毛髮增長作用之西藥「Minoxidil
    」成分，未經行政院衛生署核准，依法不得擅自輸入、販售
    及意圖販賣而陳列，且依其情節並無不能注意之情事，竟疏
    未注意，於民國97年4 月18日向Rejuvi Laboratory 股份有
    限公司，購入30瓶「Rejuville Hair Tonic」之生髮溶液（
    每瓶容量為60毫升）後，即逕自經由郵寄方式，而於97年4
    月25日輸入國內，繼則將之分裝成60小罐，並裝入打印有「
    Raga ine」字樣之紙盒（每盒2 小罐），陳列在「田華山專
    業原生髮館」內，俾供不特來客選購。嗣高雄市政府衛生局
    人員於97年10月24日15時許，前去「田華山專業原生髮館」
    執行藥物檢查，並當場抽取、查扣「Ragaine 」1 盒（2 小
    罐）送請行政院衛生署藥物食品檢驗局檢驗，確實內含有西
    藥「Minoxidil 」成分，乃檢具前開驗餘檢體，函請臺灣高
    雄地方法院檢察署檢察官偵悉全情。
二、證據：
  1.被告乙○○於本院準備程序中之自白，及於偵查中之陳述。
  2.證人即高雄市政府衛生局藥政科技佐許綺娟，及證人陳順豐
    之證述。
  3.行政院衛生署藥物食品檢驗局97年11月14日藥檢壹字第0970
    021090號檢驗報告書、高雄市政府衛生局97年10月24日抽查
    紀錄表、藥物檢查現場紀錄表暨照片、高雄關稅局97年4 月
    25日小額郵包進口稅繳納證（免驗輸入許可案件專用）、97
    年4 月18日購買憑證、Minoxidil 療效說明相關網頁列印資
    料。
  4.扣案之Ragaine 1 盒（2 小罐，驗餘檢體部分）。
三、本件被告已認罪，並經辯護人協助下與檢察官於審判外達成
    協商之合意，合意內容為：被告願受有期徒刑8 月，且諭知
    緩刑3 年，並應向國庫繳交15萬元，及扣案Ragaine 1 盒（
    2 罐）應予沒收之宣告。經核被告所為，係犯過失輸入禁藥
    罪。本院經核前開協商合意內容，均無刑事訴訟法第455 條
    之4 第1 項所列不得認罪協商之情形，本件既經檢察官聲請
    改依協商程序而為判決，爰不經言詞辯論，於協商合意範圍
    內為協商判決。
四、應適用之法條：刑事訴訟法第455 條之4 第2 項、第455 條
    之8 、第454 條第1 項，藥事法第82條第3 項、第55條、第
    83條第3 項，刑法第11條前段、第38條第1 項第2 款、第74
    條第1 項第1 款、第2 項第4 款。
五、協商判決除有刑事訴訟法第454 條之4 第1 項第1 款於本訊
    問程序終結前，被告撤銷協商合意或檢察官撤回協商聲請者
    ；第2 款被告協商之意思非出於自由意志者；第4 款被告所
    犯之罪非第455 條之2 第1 項所定得以協商判決者；第6 款
    被告有其他較重之裁判上一罪之犯罪事實者；第7 款法院認
    應諭知免刑或免訴、不受理者情形之一，及違反同條第2 項
    「法院應於協商合意範圍內為判決；法院為協商判決所科之
    刑，以宣告緩刑或2 年以下有期徒刑、拘役或罰金為限」之
    規定者外，不得上訴。
本案經檢察官甲○○到庭執行職務。
中    華    民    國    98    年    8     月    19    日
                  刑事第十庭  法  官  莊珮吟
以上正本證明與原本無異。
如不服本判決應於收受本判決後10日內向本院提出上訴書狀，並
應敘述具體理由，如未敘述上訴理由者，應於上訴期間屆滿後20
日內補提理由書狀於本院（均須按他造當事人之人數附繕本）「
切勿逕送上級法院」。
中    華    民    國    98    年    8     月    19    日
                              書記官  黃勤涵
◎附錄本案所犯法條：
《藥事法第82條》
製造或輸入偽藥或禁藥者，處10年以下有期徒刑，得併科新臺幣
1000萬元以下罰金。
犯前項之罪，因而致人於死者，處無期徒刑或10年以上有期徒刑
，致重傷者，處7 年以上有期徒刑。
因過失犯第一項之罪者，處3 年以下有期徒刑、拘役或科新臺幣
50萬元以下罰金。
第一項之未遂犯罰之。
《藥事法第83條》
明知為偽藥或禁藥，而販賣、供應、調劑、運送、寄藏、牙保、
轉讓或意圖販賣而陳列者，處7 年以下有期徒刑，得併科新臺幣
500 萬元以下罰金。
犯前項之罪，因而致人於死者，處7  年以上有期徒刑，致重傷者
，處3 年以上12年以下有期徒刑。
因過失犯第一項之罪者，處2 年以下有期徒刑、拘役或科新臺幣
30萬元以下罰金。
第一項之未遂犯罰之。
◎◎附記應注意事項：
《刑法第74條第2 項第4 款、第4 項》
緩刑宣告，得斟酌情形，命犯罪行為人為下列各款事項：
四、向公庫支付一定之金額。
第2 項第3 款、第3 款得為民事強制執行名義。
《刑法第75條之1 第1 項第4 款》
受緩刑之宣告而有下列情形之一，足認原宣告之緩刑難收其預期
效果，而有執行刑罰之必要者，得撤銷其宣告：
四、違反第74條第2 項第1 款至第8 款所定負擔情節重大者。


司法院資訊處製作；財團法人民間司法改革基金會備份。
